---
output: github_document
---

<!-- README.md is generated from README.Rmd. Please edit that file -->

```{r, include = FALSE}
knitr::opts_chunk$set(
  collapse = TRUE,
  comment = "#>",
  fig.path = "man/figures/README-",
  out.width = "100%"
)
```

# KPFuels

<!-- badges: start -->
<!-- badges: end -->

Pakiet `KPFuels`, utrzony na potrzeby zaliczenia przedmiotu Metody Inwentrayzacji i Szacowanie Emisji.
Pakiet zawiera dwie funkcje służące do obliczania emisji zanieszczyszczeń pojazdów z silnikami spalinowymi oraz sporządzenie wykresu przedstawiającego wyniki. Funkcje pakietu domyślnie korzystają z danych z nim załączonych. Dane źródłowe zostały udostępnione przez Eurpejską Agencję Środowiska - EEA. Dane te zostały wstępnie przetworzone do obiektu `wskazniki` oraz `input`.


## Instalacja z winietą

W razie potrzeby należy zainstalować pakiet `devtools`

```{r message=FALSE, warning=FALSE}
if (!require(devtools)) {install.packages("devtools"); require(devtools)}

```

Instalacja pakietu z `Github`

```{r message=FALSE, warning=FALSE}
devtools::install_github("prusakk/KPFuels")
```

## Przykładowe zastosowania

Użycie wejściowych danych domyślnych:

```{r example}
library(KPFuels)

data <- emisja()

data
```
