---
title: "Pakiet KPFuels"
subtitle: "Obliczanie emisji zanieczyszczeń sliników spalinowych"
author: "Krzysztof Prusak"
output: rmarkdown::html_vignette
date: "`r format(Sys.time(), '%d %B, %Y')`"
vignette: >
  %\VignetteIndexEntry{my-vignette}
  %\VignetteEncoding{UTF-8}
  %\VignetteEngine{knitr::rmarkdown}
editor_options: 
  chunk_output_type: console
---

<script>
   $(document).ready(function() {
     $head = $('#header');
   });
</script>

<style type="text/css"> 
body { font-size: 14px; text-align: justify ; color: black} code.r{ font-size: 14px;} pre { font-size: 14px} 
h1   { font-size: 24px;} h2 { font-size: 22px;} h3 { font-size: 20px;} 
</style>

```{r, include = FALSE}
knitr::opts_chunk$set(
  collapse = TRUE,
  comment = "#>"
)
```
```{r message=FALSE, warning=FALSE, include=FALSE}
library(KPFuels)
library(dplyr)
library(plotly)
library(DT)
```


***Krzyszof Prusak***

***AGH*** Akademia Górniczo-Hutnicza im. Stanisława Staszica w Krakowie,

***Wydział*** Geodezji Górniczej i Inżynerii Środowiska

***Kierunek*** Geoinformacja

***Rok*** 3.

***Przedmiot*** Metody Inwentaryzacji i Szacowania Emisji 


# 1. Wstęp


Pakiet utworzony w ramach przedmiotu Metody Inwentaryzacji i Szacowania Emisji w roku akademickim 2020/2021.
Pakiet służy do obliczania emisji zanieczyszczeń generowanych przed pojazdy z silnikami spalinowymi oraz do wyświatlania wyników emisji na wykresie. Plik źródłowy z danymi został pobrany ze strony Europejskiej Agencji Środowisak `EEA`. Został o wstępnie przetworzony na etapie projektowania pakietu i zapisany do danych przesłanych wraz z pakietem. Obiekty załączone w pakiecie to `wskazniki` oraz `input`.


# 2. KPFuels

## 2.1. Instalacja pakietu


Repozytorium pakietu znajduje się na portalu [github](https://github.com/prusakk/KPFuels).

Do pobrania i instalacji pakietu potrzebne jest zainstalowanie pakietu `devtools`.

```{r eval=TRUE, message=FALSE, warning=FALSE, include=TRUE}
if(!require(devtools)) {install.packages("devtools"); require(devtools)}
```

Instalacja pakietu KPFuels

```{r eval=FALSE, include=TRUE}
devtools::install_github("prusakk/KPFuels", force = T)
library(KPFuels)
```

Wywołanie ogólnych informacji na temat pakietu

```{r include=TRUE}
help(package = "KPFuels")
```

Załadowanie wymaganych pakietów dodatkowych

```{r eval=FALSE, include=TRUE}
library(dplyr)
library(plotly)
```

## 2.2. Dane wejściowe

Obiekt `input` do dane wejściowe funkcji `emisja()`


```{r echo=FALSE, message=FALSE, warning=FALSE}
datatable(input)
```


Obiekt `wskazniki` to dane do których odwołuje się funkcja `emisja()` w trakcie swojego działania. 


```{r echo=FALSE, message=FALSE, warning=FALSE}
datatable(wskazniki)
```

## 2.3. Funkcje pakietu

Podstawową funkcją pakietu jest funkcja licząca emisję zanieczyszczeń `emisja()`

Domyslnie funkcja ta liczy wartości emisji dla argumentów wejściowych:

```{r}
wynik <- emisja(dane = input,
                kategoria = "Passenger Cars",
                euro = "Euro 4",
                mode = "",
                substancja = "CO")
```

```{r echo=FALSE}
datatable(wynik)
```

Druga funkcja - `emisja_plot()` - zawarta w pakiecie to funkcja generująca wykres przy pomocy pakietu `plotly`
